Inventaris van het archief van de Raad voor het Kwekersrecht, (1906-) 1941-1980 (-1985)
Nationaal Archief, Den Haag
Stampronkboon; Hammond's Dwarf Scarlet 829
Stampronkboon; White Floret 967
Stamslaboon; Acarli 976
Stamslaboon; Adeco 1183
Stamslaboon; Adee 1026
Stamslaboon; Adinda 1112
Stamslaboon; Afra 1067
Stamslaboon; Albono 1129
Stamslaboon; Allegro 1150
Stamslaboon; Alvix 1130
Stamslaboon; Amanda 1133
Stamslaboon; Amares 1354
Stamslaboon; Amateur 633
Stamslaboon; Andante 1016
Stamslaboon; Apro 1272
Stamslaboon; Aurigena 611
Stamslaboon; Avita 1191
Stamslaboon; Bertil 1297
Stamslaboon; Bonanza 935
Stamslaboon; Bush Blue Lake 815
Stamslaboon; Cal 1242
Stamslaboon; Capri 1168
Stamslaboon; Caralto 843
Stamslaboon; Carobel 1009
Stamslaboon; Castron 1314
Stamslaboon; Cedé 1266
Stamslaboon; Cheverbel 1149
Stamslaboon; Chicobel 1118
Stamslaboon; Coldres 1214
Stamslaboon; Copiosa 856
Stamslaboon; Cordon 887
Stamslaboon; Corene 952
Stamslaboon; Corneli 14 716
Stamslaboon; Cospa 1320
Stamslaboon; Dauphires 1355
Stamslaboon; Declivis Romulus 851
Stamslaboon; Dividend 814
Stamslaboon; Donor 1027
Stamslaboon; Dorco 1239
Stamslaboon; Dowila 1105
Stamslaboon; Ducobel 1093
Stamslaboon; Dume 780
Stamslaboon; Dusta 1241
Stamslaboon; Dustor 1240
Stamslaboon; Elan 864
Stamslaboon; Envee 1053
Stamslaboon; Eon 1377
Stamslaboon; Eurostar 1104
Stamslaboon; Evolutie 1068
Stamslaboon; Extibo 1234
Stamslaboon; Fanto 977
Stamslaboon; Farcybel 1148
Stamslaboon; Favorit 661
Stamslaboon; Fenita 897
Stamslaboon; Festivo 936
Stamslaboon; Ficro 811
Stamslaboon; Finalto 1003
Stamslaboon; Firola 1329
Stamslaboon; Flevo 728
Stamslaboon; Flits 822
Stamslaboon; Friesenfreund 906
Stamslaboon; Fronta 1325
Stamslaboon; Fruca Media 609
Stamslaboon; Fruca Minor 610
Stamslaboon; Fruca-Simplo 632
Stamslaboon; Furka 1315
Stamslaboon; Furore 617
Stamslaboon; Gan 1264
Stamslaboon; Gazelle 1120
Stamslaboon; Goldfasan 1201
Stamslaboon; Goldu 701
Stamslaboon; Goudmijn 1128
Stamslaboon; Grandessa 1000
Stamslaboon; Green Cluster 803
Stamslaboon; Greenstar 839
Stamslaboon; Gustosa 865
Stamslaboon; Harvest King 1007
Stamslaboon; Harvester 758
Stamslaboon; Heg 1351
Stamslaboon; Hobby 939
Stamslaboon; Ibis 1261
Stamslaboon; Imco 1065
Stamslaboon; Internor 1137
Stamslaboon; Irene 849
Stamslaboon; Ixo 1155
Stamslaboon; Juc 1171
Stamslaboon; Jutta 1017
Stamslaboon; Kap 1343
Stamslaboon; Kingcross Wachs 982
Stamslaboon; Kiz 1304
Stamslaboon; Koerier 841
Stamslaboon; Laduco 1193
Stamslaboon; Luca 691
Stamslaboon; Lucore 969
Stamslaboon; Lugo 1352
Stamslaboon; Mach 1362
Stamslaboon; Maras 1353
Stamslaboon; Meta 774
Stamslaboon; Metorex 867
Stamslaboon; Mevo 739
Stamslaboon; Mignon 670
Stamslaboon; Minibel 1119
Stamslaboon; Mots 1378
Stamslaboon; Nes 1342
Stamslaboon; Noblessa 1066
Stamslaboon; Nonus 1164
Stamslaboon; Oktares 1330
Stamslaboon; Oktavite 1215
Stamslaboon; Oktavo 898
Stamslaboon; Ola 1298
Stamslaboon; Oostfriesche Speck z. dr. 840
Stamslaboon; Ophir 1260
Stamslaboon; Oscar 1023
Stamslaboon; Parfait 1014
Stamslaboon; Paro 1060
Stamslaboon; Pastel 1141
Stamslaboon; Pfalzgräfin 910
Stamslaboon; Phares 1321
Stamslaboon; Pierrot 1207
Stamslaboon; Pitar 1262
Stamslaboon; Pizarro 1205
Stamslaboon; Preferita 1008
Stamslaboon; Prelude 658
Stamslaboon; Premiére 786
Stamslaboon; Preresco 1035
Stamslaboon; President 1211
Stamslaboon; Princesco 937
Stamslaboon; Prinstalite 791
Stamslaboon; Prinzessa 858
Stamslaboon; Probatine 895
Stamslaboon; Probator 643
Stamslaboon; Pyrgos 1317
Stamslaboon; Remus 852
Stamslaboon; Resa 1087
Stamslaboon; Rim 1294
Stamslaboon; Rofin 1182
Stamslaboon; Rolando 1140
Stamslaboon; Rondelle 1061
Stamslaboon; Sabresco 1032
Stamslaboon; Salia 911
Stamslaboon; Sarene 1347
Stamslaboon; Saxares 1071
Stamslaboon; Saxobel 1117
Stamslaboon; Sekstus 752
Stamslaboon; Silvares 1356
Stamslaboon; Simato 1192
Stamslaboon; Simplobel 1046
Stamslaboon; Slimbel 1206
Stamslaboon; Smaragd 703
Stamslaboon; Sonora 1208
Stamslaboon; Sperlings Nova 662
Stamslaboon; Sperlings Stella 726
Stamslaboon; Spirit 961
Stamslaboon; Sto 1368
Stamslaboon; Sturdy 1001
Stamslaboon; Subliem 1146
Stamslaboon; Sultan 1020
Stamslaboon; Supernor 1278
Stamslaboon; Swi 1301
Stamslaboon; Tertius 736
Stamslaboon; Tiki 1174
Stamslaboon; Tilly 771
Stamslaboon; Tiptop 735
Stamslaboon; Topmost 697
Stamslaboon; Trip 1293
Stamslaboon; Troef 813
Stamslaboon; Trofee 1041
Stamslaboon; Troketta 999
Stamslaboon; Twenderwhite 861
Stamslaboon; Varna 1316
Stamslaboon; Venucol 1055
Stamslaboon; Vereduna Rova 675
Stamslaboon; Vidoc 1175
Stamslaboon; Vivento 962
Stamslaboon; Vrodu 973
Stamslaboon; Watex 776
Stamslaboon; Wek 1279
Stamslaboon; Widusa 687
Stamsnijboon; Admiraal 975
Stamsnijboon; Apollo 974
Stamsnijboon; Aubade 667
Stamsnijboon; Brezo 1002
Stamsnijboon; Dageraad 689
Stamsnijboon; Elegant 835
Stamsnijboon; Gronal 690
Stamsnijboon; Kwartus 734
Stamsnijboon; Marie-Louise 883
Stamsnijboon; Pfälzer Juni 912
Stamsnijboon; Plano 1025
Stamsnijboon; Profitgainer 1227
Stamsnijboon; Sturdybel 1166
Stamsnijboon; Triomfator 889
Stamsnijboon; Vincent 857
Stamspekboon; Flair 919
Stamspekboon; Phylo 654
Stokpronkboon; Black Magic 968
Stokslaboon; Alma 978
Stokslaboon; Aromata 616
Stokslaboon; Berga 971
Stokslaboon; Coltore 1022
Stokslaboon; Eurolandia z. dr. 761
Stokslaboon; Largo 949
Stokslaboon; Limburgia 1036
Stokslaboon; Magno 1054
Stokslaboon; Metro 740
Stokslaboon; Nestor 664
Stokslaboon; Piedmont 932
Stokslaboon; Progress 615
Stokslaboon; Regentes 653
Stokslaboon; Selena 888
Stokslaboon; Sentinel 942
Stokslaboon; Sortex 854
Stoksnijboon; Abo 882
Stoksnijboon; Bébé 625
Stoksnijboon; Ezetha's Superba 655
Stoksnijboon; Formida 1081
Stoksnijboon; Gigi 1147
Stoksnijboon; Groene Wimpel 970
Stoksnijboon, Infra 618
Stoksnijboon; Kabosto 1323
Stoksnijboon; Kolba 933
Stoksnijboon; Meru 916
Stoksnijboon; Precosa 751
Stoksnijboon; Provenu 1089
Stoksnijboon; Ramona 737
Stoksnijboon; Redos 677
Stoksnijboon; Rinaldo 951
Stoksnijboon; Rokade 1326
Stoksnijboon; Romore 680
Stoksnijboon; Stuka 1360
Stoksnijboon; Sucores 1202
Stoksnijboon; Supra 629
Stoksnijboon; Tukan 1263
Stoksnijboon; Vinata 1021
Stoksnijboon; Violente 963
Stoksnijboon; Zondra 705
Stokspekboon; Animo 626
Stokspekboon; Germona 1082
Stokspekboon; Hilds Neckarkönigin 733
Stokspekboon; Rapid 855
Stokspekboon; Rheinprinzessin 890
Stokspekboon; Rivato 986
Stokspekboon; Samson 704
Stokspekboon; Treffer 1165
Tomaat; Ailresist 877
Tomaat; Albatros 1072
Tomaat; Beq 1109
Tomaat; Bertha 817
Tomaat; Bertoma 1073
Tomaat; Bleke Cromco 818
Tomaat; Blesto 940
Tomaat; Bonafide 913
Tomaat; Bonset 948
Tomaat; Carla 1108
Tomaat; Carmen 783
Tomaat; Cef 1218
Tomaat; Commoda 644
Tomaat; Dap 1289
Tomaat; Elkladex 847
Tomaat; Extavite 1103
Tomaat; Formata 1363
Tomaat; Fortuna 702
Tomaat; Gam 1100
Tomaat; Gerco 719
Tomaat; Globeset 980
Tomaat; Goldmaker 762
Tomaat; Grit 1018
Tomaat; Grosto 941
Tomaat; Helda 730
Tomaat; IJsselcross 946
Tomaat; Kladex 1282
Tomaat; Lem 1217
Tomaat; Linda 1107
Tomaat; Maascross 945
Tomaat; Macla 943
Tomaat; Minerva 891
Tomaat; Moldex 1283
Tomaat; Moneyglobe 979
Tomaat; Moneysprint 1033
Tomaat; Monkladex 845
Tomaat; Monkur 1318
Tomaat; Odine 1319
Tomaat; Osiris 795
Tomaat; Paola 1106
Tomaat; Pato 779
Tomaat; Pipo 1070
Tomaat; Plusresist R.R. 878
Tomaat; Pollux 892
Tomaat; Primero 801
Tomaat; Pygmee 717
Tomaat; Renatus 763
Tomaat; Renova 614
Tomaat; Rijncross 944
Tomaat; Robello 1212
Tomaat; Roda 884
Tomaat; Ronaclave 1111
Tomaat; Rovic 844
Tomaat; Sekura 846
Tomaat; Sprintoma 985
Tomaat; Sukro 1284
Tomaat; Supravite 1286
Tomaat; Suprema RR 981
Tomaat; Tarzan 927
Tomaat; Tri Cram 1209
Tomaat; Virase 1285
Tomaat; Vlamen 1110
Tomaat; Vulvex 1281
Tuinboon; Archi 1348
Tuinboon; Aurea 731
Tuinboon; Boko 1350
Tuinboon; Con Amore 631
Tuinboon; Conservenmeester 718
Tuinboon; Felix 671
Tuinboon; Finale 862
Tuinboon; Hodra 1366
Tuinboon; Ipro 1349
Tuinboon; Kompakta 1037
Tuinboon; Korund 1154
Tuinboon; Lux 645
Tuinboon; Minerva 695
Tuinboon; Pontus 1038
Tuinboon; Staygreen 770
Tuinboon; Suprifin 1090
Tuinboon; Trio 630
Tuinboon; Vertex 712
Tuinboon; Wika 738
Tuinkers; Verita 1074
Ui; Brunette 1235
Ui; Krano 1152
Ui; Primodoro 923
Ui; Revro 1064
Ui; Zur 1158
Witlof; Dubbel Blank 649
Witte Kool; Synagreen 1125
Wortel; Flaro 627
Wortel; Konfrix 1233
Wortel; Little Finger 918
Wortel; Rubica 914
Wortel; Signal 917
Index op naam van het ras van het siergewas
Naam Inventarisnummer
Alstroemeria; Harmony 1920
Alstroemeria; Helena 1919
Alstroemeria; Jubilee 1921
Alstroemeria; Starosa 1946
Anjer; Barta 1913
Anjer; Casino 1431
Anjer; Coletta Sim 1845
Anjer; Dark Orchid Beauty 1941
Anjer; Désiré 1698
Anjer; Johanna 1441
Anjer; Mars 1831
Chrysant; Aunty Am 1929
Chrysant; Midi Rose 1927
Chrysant; Rose du Muy 1928
Freesia; Alaska 1902
Freesia; Albim 1937
Freesia; Angela 1945
Freesia; Capri 1939
Freesia; Fabiola 1944
Freesia; Luciana 1901
Freesia; Marina 1871
Freesia; Momento 1934
Freesia; Patricia 1943
Freesia; Simone 1938
Freesia; White Sea 1936
Gladiool; Montreux 1914
Hyacint; Attila 1903
Hyacint; Blue Bird 1876
Roos; Aafje Heynis 1786
Roos; Actrice 1807
Roos; Agatha Christie 1785
Roos; Age Tendre 1861
Roos; Aladdin 1752
Roos; Alamein 1728
Roos; Alcazar 1595
Roos; Allegro 1680
Roos; Allgold 1499
Roos; Allotria 1569
Roos; Alpenglühen 1445
Roos; Ama 1486
Roos; Ambre Solaire 1748
Roos; Americana 1649
Roos; America's Junior Miss 1776
Roos; Amica 1859
Roos; Amy van der Bilt 1504
Roos; Angeline Lauro 1840
Roos; Anita 1666
Roos; Anna Louisa 1829
Roos; Anna Muller-Idzerda 1810
Roos; Anne Cocker 1888
Roos; Anneke Doorenbos 1498
Roos; Anne-Marie 1883
Roos; Arabian Nights 1726
Roos; Arend Herwig 1809
Roos; Aria 1519
Roos; Arianna 1882
Roos; Arlene Francis 1541
Roos; Atlantic 1593
Roos; Atomflash 1447
Roos; Attraktion 1737
Roos; Aubade 1684
Roos; Aventure 1773
Roos; Baby Triumph 1389
Roos; Ballade 1570
Roos; Ballet 1534
Roos; Baronne Edmond de Rothschild 1930
Roos; Beatrice Boeke 1801
Roos; Bella Donna 1647
Roos; Bengali 1892
Roos; Benvenuto 1847
Roos; Bermudiana 1780
Roos; Bert Homan 1942
Roos; Betsy McCall 1506
Roos; Birgitta 1620
Roos; Bob Hope 1846
Roos; Boccaccio 1688
Roos; Bonanza 1493
Roos; Bonica 1560
Roos; Bonnie Maid 1453
Roos; Border Coral 1532
Roos; Border King 1424
Roos; Border Queen 1395
Roos; Bossa Nova 1761
Roos; Brandenburg 1812
Roos; Bregina 1802
Roos; Bridal Pink 1841
Roos; Brunette 1878
Roos; Buisman's Glory 1422
Roos; Buisman's Triumph 1421
Roos; Burning Love 1516
Roos; Calbis 1865
Roos; Calste 1864
Roos; Canadian Centennial 1803
Roos; Cancan 1912
Roos; Cannes Festival 1420
Roos; Cantato 1547
Roos; Capriole 1513
Roos; Carla 1672
Roos; Caroline Kaart 1787
Roos; Casanova 1759
Roos; Cathy 1512
Roos; Chantilly 1713
Roos; Chantré 1564
Roos; Cherry Blossom 1712
Roos; Chinatown 1725
Roos; Christian Dior 1551
Roos; Circus 1480
Roos; City of Leeds 1838
Roos; Clair Matin 1618
Roos; Climbing Concerto 1851
Roos; Cocktail 1531
Roos; Cocorico 1415
Roos; Colibri 1553
Roos; Coloranja 1717
Roos; Columbine 1460
Roos; Concerto 1426
Roos; Confidence 1419
Roos; Copper Delight 1500
Roos; Coral Princess 1754
Roos; Cordial 1751
Roos; Corona 1471
Roos; Corsica 1715
Roos; Cosmopoliet 1457
Roos; Country Girl 1526
Roos; Cricri 1554
Roos; Criterion 1804
Roos; Crystal White 1779
Roos; Curiosa 1768
Roos; Dacapo 1602
Roos; Daily Sketch 1653
Roos; Dandy Dick 1816
Roos; Danse des Sylphes 1576
Roos; Dany Robin 1549
Roos; De Ruiter's Herald 1388
Roos; Dearest 1625
Roos; Decor 1416
Roos; Démone 1770
Roos; Diamant 1708
Roos; Dickson's Flame 1555
Roos; Diorama 1793
Roos; Dohata 1918
Roos; Doktor Faust 1523
Roos; Dominant 1678
Roos; Douchka 1922
Roos; Dr. A.J. Verhage 1586
Roos; Dr. van de Plassche 1895
Roos; Dream Waltz 1863
Roos; Dries Verschuren 1615
Roos; Duet 1610
Roos; Dulcinea 1691
Roos; Dutch Hedge 1521
Roos; Edit Piaf 1648
Roos; El Capitan 1613
Roos; Elisabeth of Glamis 1757
Roos; Elizabeth Harkness 1924
Roos; Elsbeth 1673
Roos; Elyssium 1652
Roos; English Hedge 1545
Roos; Eroica 1917
Roos; Europeana 1636
Roos; Eurostar 1880
Roos; Evelyn Fison 1654
Roos; Evert Regterschot 1742
Roos; Exita 1619
Roos; Faberge 1907
Roos; Fanfare 1491
Roos; Fanny Blankers-Koen 1399
Roos; Farbenspiel 1643
Roos; Fashionette 1540
Roos; Femina 1722
Roos; Feria 1931
Roos; Fervid 1639
Roos; Feuermeer 1459
Roos; Feurio 1487
Roos; Filette 1727
Roos; Firecracker 1490
Roos; Firecrest 1777
Roos; Floreant 1906
Roos; Floriade 1572
Roos; Forever Yours 1797
Roos; Forsyte 1926
Roos; Francita 1769
Roos; Frau Anny Beaufais 1637
Roos; Freiheitsglocke 1735
Roos; Friedrich Schwarz 1446
Roos; Fritz Tiedemann 1580
Roos; Fugue 1552
Roos; Furore 1750
Roos; Fuselier 1435
Roos; Gail Borden 1525
Roos; Galway Bay 1834
Roos; Gamine 1626
Roos; Garden Party 1568
Roos; Gartenzauber 1657
Roos; Gay Debutante 1612
Roos; Gay Princess 1827
Roos; Gerbe D'or 1731
Roos; Ginger 1677
Roos; Gisela 1667
Roos; Glorie van Haps 1391
Roos; Goldcup 1539
Roos; Golden Chalice 1605
Roos; Golden Delight 1474
Roos; Golden Fleece 1489
Roos; Golden Garnette 1592
Roos; Golden Masterpiece 1443
Roos; Golden Parfume 1472
Roos; Goldene Sonne 1524
Roos; Goldener Adler 1711
Roos; Goldfinger 1689
Roos; Goldgleam 1828
Roos; Goldjuwel 1579
Roos; Goldkrone 1628
Roos; Goldmarie 1563
Roos; Goldrausch 1632
Roos; Goldstück 1668
Roos; Grand Gala 1455
Roos; Grandioso 1585
Roos; Grandpa Dickson 1832
Roos; Gratitude 1640
Roos; Grisbi 1507
Roos; Guinevere 1814
Roos; Haaksbergen 1663
Roos; Hansestadt Lübeck 1706
Roos; Hawaï 1587
Roos; Heat Wave 1544
Roos; Hein Evers 1535
Roos; Hens Verschuren 1392
Roos; Herz As 1738
Roos; Heureux Anniversaire 1634
Roos; Hobby 1494
Roos; Hochsommer 1641
Roos; Honeyglow 1475
Roos; Honingmond 1630
Roos; Horizont 1461
Roos; Horrido 1739
Roos; Humoresk 1473
Roos; Hurra 1701
Roos; Hymne 1685
Roos; Ice White 1835
Roos; Iglo 1886
Roos; Inata 1856
Roos; Insel Mainau 1583
Roos; Interview 1881
Roos; Irish Mist 1897
Roos; Isabel de Ortiz 1705
Roos; Ivory Fashion 1561
Roos; Jan Spek 1837
Roos; Johannna Ofman 1631
Roos; John Church 1758
Roos; John Dijkstra 1775
Roos; John F. Kennedy 1766
Roos; John S. Armstrong 1651
Roos; Johnago 1683
Roos; Jolie Madame 1548
Roos; Jove 1819
Roos; Kardinaal Mintzenthy 1477
Roos; Kathleen Ferrier 1423
Roos; Kimono 1664
Roos; King Arthur 1813
Roos; King's Ransom 1662
Roos; Klaus Störtebeker 1707
Roos; Kleopatra 1485
Roos; Kolima 1581
Roos; Koningin Juliana 1400
Roos; Konrad Glocker 1709
Roos; Kordes Harmonie 1470
Roos; Kordes Magenta 1468
Roos; Kordes Perfecta 1517
Roos; Kordes Silver Star 1824
Roos; Kranenburg 1670
Roos; Lady Jane 1879
Roos; Lady Seton 1839
Roos; Lady Sunshine 1767
Roos; Lady Tervueren 1894
Roos; Lady X 1850
Roos; Lara 1915
Roos; Lavender Charm 1764
Roos; Lecrine 1910
Roos; Leverkusen 1467
Roos; Libretto 1808
Roos; Liesbeth van Engelen 1609
Roos; Lijnbaanroos 1627
Roos; Lilac Charm 1661
Roos; Lilac Time 1501
Roos; Lillan 1522
Roos; Little Dream 1434
Roos; Lovita 1745
Roos; Lund's Jubiläum 1448
Roos; Lyric 1413
Roos; Madam René Coty 1476
Roos; Magneet 1702
Roos; Mahagona 1458
Roos; Maja 1603
Roos; Majeure 1604
Roos; Majorette 1852
Roos; Mandrina 1635
Roos; Mannequin 1599
Roos; Marella 1645
Roos; Mariale 1484
Roos; Marianne 1870
Roos; Marielle 1791
Roos; Marimba 1774
Roos; Marion 1497
Roos; Marlena 1782
Roos; Martin Faassen 1749
Roos; Mascotte 1417
Roos; Maurice Chevalier 1614
Roos; Maxim 1658
Roos; Mazurka 1753
Roos; Meger 1438
Roos; Meicarl 1528
Roos; Meicesar 1697
Roos; Meichambord 1746
Roos; Meichest 1747
Roos; Meichimère 1696
Roos; Meidaudet 1794
Roos; Meidia 1575
Roos; Meidong 1795
Roos; Meikans 1529
Roos; Meimit 1508
Roos; Meinapoli 1481
Roos; Meirabanda 1527
Roos; Meiridge 1724
Roos; Meithion 1573
Roos; Meiwonder 1740
Roos; Mepal 1433
Roos; Merlin 1817
Roos; Message 1439
Roos; Messestadt Hannover 1704
Roos; Meteor 1566
Roos; Metropole 1638
Roos; Mimi 1695
Roos; Minister Luns 1836
Roos; Miracle 1492
Roos; Mischief 1656
Roos; Miss Aalsmeer 1909
Roos; Miss Ireland 1655
Roos; Mitzi 1509
Roos; Modern Times 1408
Roos; Moneta 1891
Roos; Montezuma 1479
Roos; Morgenluft 1671
Roos; Morgensonne 1469
Roos; Moulin Rouge 1429
Roos; Muria 1872
Roos; My Choice 1558
Roos; My Fancy 1925
Roos; Mysterium 1734
Roos; New Style 1682
Roos; Newsgate 1686
Roos; Nicoletta 1890
Roos; Nijveldt's Superior 1427
Roos; Nisette 1854
Roos; Nordia 1842
Roos; Norris Pratt 1784
Roos; Nouvelle Europe 1721
Roos; Nyveldt's White 1511
Roos; Orange Garnet 1844
Roos; Orange Mist 1557
Roos; Orange Nymph 1596
Roos; Orange Sensation 1600
Roos; Orange Special 1463
Roos; Orange Sweetheart 1432
Roos; Orangeade 1589
Roos; Oranien 1669
Roos; Orion 1818
Roos; Orpheus 1690
Roos; Ostara 1718
Roos; Othello 1687
Roos; Paddy McGredy 1659
Roos; Pallas 1908
Roos; Pamela's Choice 1889
Roos; Papa Hendrickx 1798
Roos; Paris Match 1530
Roos; Parsifal 1858
Roos; Pascali 1732
Roos; Paulien Verbeek 1533
Roos; Peaceful 1505
Roos; Pechtold's Flame 1428
Roos; Pepe 1665
Roos; Peppermint 1778
Roos; Pernille Poulsen 1805
Roos; Petite Folie 1932
Roos; Petula Clark 1733
Roos; Pharaoh 1849
Roos; Pia Berghout 1826
Roos; Picador 1714
Roos; Piccadilly 1598
Roos; Pilona 1660
Roos; Pink Ann 1393
Roos; Pink Diëlma 1887
Roos; Pink Duchess 1590
Roos; Pink Hedge 1510
Roos; Pink Maiden 1736
Roos; Pink Masterpiece 1676
Roos; Pink Parfait 1611
Roos; Pink Peace 1574
Roos; Pink Puff 1823
Roos; Pink Supreme 1789
Roos; Pismi 1898
Roos; Plein Ciel 1719
Roos; Polynesian 1765
Roos; Pompadour Red 1406
Roos; Pompon Beauty 1396
Roos; Postillon 1624
Roos; Poulsens Rhumba 1578
Roos; Praise of Jiro 1582
Roos; Prélude 1456
Roos; Princess Margaret of England 1933
Roos; Prinses Marijke 1401
Roos; Prises Liliane 1442
Roos; Promotion 1799
Roos; Queen Fabiola 1650
Roos; Queen Lucia 1430
Roos; Queen's Jubilee 1394
Roos; Radar 1436
Roos; Rania 1885
Roos; Red Hedge 1520
Roos; Red Moon 1450
Roos; Red Pride 1869
Roos; Red Queen 1884
Roos; Red Soldier 1537
Roos; Red Wonder 1440
Roos; Rendez Vous 1437
Roos; Resolut 1700
Roos; Rijswijk 1783
Roos; Rimosa 1550
Roos; Rodeo 1629
Roos; Roelof Buisman 1771
Roos; Roman Holiday 1843
Roos; Romantica 1646
Roos; Roosendaal 1743
Roos; Rose of Tralee 1760
Roos; Rosemary Rose 1462
Roos; Rosenkavalier 1692
Roos; Rosorum 1567
Roos; Roswytha 1860
Roos; Rotes Meer 1608
Roos; Rouge Meilland 1405
Roos; Roundelay 1464
Roos; Royal Canadian 1868
Roos; Royal Highness 1716
Roos; Royal Queen 1694
Roos; Rumpelstilzchen 1496
Roos; Ruth Leuwerik 1601
Roos; Sabrina 1616
Roos; Salmon Perfection 1407
Roos; Salmone 1862
Roos; Samourai 1821
Roos; Sandra 1899
Roos; Sangria 1820
Roos; Sarah Bacherach 1741
Roos; Saratoga 1674
Roos; Saskia 1633
Roos; Satchmo 1947
Roos; Satisfaction 1452
Roos; Scania 1792
Roos; Schlössers Brilliant 1449
Roos; Schneewitchen 1565
Roos; Seventeen 1591
Roos; Shepherds Delight 1518
Roos; Shocking 1853
Roos; Siësta 1796
Roos; Signal Red 1402
Roos; Silver Lining 1556
Roos; Sir Winston Churchill 1495
Roos; Sjoukje Dijkstra 1800
Roos; Snow Hedge 1693
Roos; Soleil d'hiver 1866
Roos; Solo 1514
Roos; Sommertraum 1642
Roos; Sonora 1756
Roos; Soraya 1482
Roos; Souvenir de Jaques Verschuren 1398
Roos; Spanisch Sun 1833
Roos; Sparkling Scarlet 1949
Roos; Spartan 1444
Roos; Spek's Yellow 1390
Roos; Sprint 1594
Roos; Staccato 1720
Roos; Stadt Darmstadt 1790
Roos; Stadt Kiel 1710
Roos; Starine 1822
Roos; Steino 1703
Roos; Succes 1451
Roos; Summer Holiday 1948
Roos; Summertime 1503
Roos; Sundance Kid 1466
Roos; Suspense 1617
Roos; Sweet Repose 1483
Roos; Taconis 1857
Roos; Tamango 1848
Roos; Tanolal 1515
Roos; Tanorstar 1584
Roos; Tanprik 1562
Roos; Tanta 1916
Roos; Tantau's Sabine 1699
Roos; Tawny Gold 1409
Roos; Temperament 1536
Roos; Thaïs 1454
Roos; The Farmer's Wife 1675
Roos; The Jester 1597
Roos; The Moonraker 1815
Roos; Theda Mansholt 1811
Roos; Tiara 1606
Roos; Tiki 1762
Roos; Tivoli 1488
Roos; Tombola 1830
Roos; Toni Lander 1623
Roos; Tradition 1772
Roos; Trafalgar Square 1542
Roos; Travemünde 1893
Roos; Travesti 1788
Roos; Traviata 1681
Roos; Tricentenaire 1397
Roos; Tyriana 1723
Roos; Tzigane 1418
Roos; Uncle Walter 1729
Roos; Unser Stolz 1607
Roos; Valeta 1571
Roos; Van der Laan 1543
Roos; Velour 1781
Roos; Venlo 1577
Roos; Verona 1744
Roos; Ville de Gand 1414
Roos; Violet Carson 1730
Roos; Vogue 1404
Roos; Wageningen 1896
Roos; Walkirie 1622
Roos; Wapex 1825
Roos; Wendy Cussons 1559
Roos; Westbroekpark 1855
Roos; Western Sun 1806
Roos; Westfriesia 1621
Roos; White Bouquet 1502
Roos; White Queen 1538
Roos; Wijnanda 1867
Roos; Wildfire 1465
Roos; Wisbech Gold 1763
Roos; Wizo 1923
Roos; Woburn Abbey 1679
Roos; Yellow Cluster 1403
Roos; Yellow Hammer 1478
Roos; Zambra 1644
Roos; Zorina 1755
Roos; Zunderts Red 1546
Sering; Johan Mensing 1411
Sering; Primrose 1410
Sering; Sensation 1412
Sering; Victorie 1425
Tulp; Aniara 1873
Tulp; Grandiosa 1874
Tulp; Kooi's Trophy 1935
Tulp; Prinses Margriet 1900
Tulp; Rietje Zaal 1875
Tulp; Syncom 1904
Tulp; Temple of Beauty 1911
Tulp; Van Zantens Glory 1905
Beschrijving van de series en archiefbestanddelen
- RAAD VOOR HET KWEKERSRECHT, 1
  - STUKKEN VAN ALGEMENE AARD, 1.1
    - Minuten en doorslagen van uitgaande brieven., 1942 - 1965; 1-28; 28 pakken
      - 1942 - 1943 apr., 1
      - 1943 mei - sep., 2
      - 1943 okt. - 1944 feb., 3
      - 1944 mrt. - juli, 4
      - 1944 aug. - 1945, 5
      - 1946 jan. - juni, 6
      - 1946 juli - 1947 mrt., 7
      - 1947 apr. - dec., 8
      - 1948 jan. - juli, 9
      - 1948 aug. - 1949 feb., 10
      - 1949 mrt. - dec., 11
      - 1950 jan. - aug., 12
      - 1950 sep. - 1951 apr., 13
      - 1951 mei - 1952 jan., 14
      - 1952 feb. - dec., 15
      - 1953 jan. - okt., 16
      - 1953 nov. - 1954 mei, 17
      - 1954 juni - dec., 18
      - 1955 jan. - nov., 19
      - 1955 dec. - 1956 juni, 20
      - 1956 juli - 1957 jan., 21
      - 1957 feb. - dec., 22
      - 1960 jan. - aug., 23
      - 1960 sep. - dec., 24
      - 1962 jan. - juni, 25
      - 1962 juli - dec., 26
      - 1965 jan. - juli, 27
      - 1965 aug. - dec., 28
    - Vergaderstukken van het bestuur van de Raad voor het Kwekersrecht., 1942 - 1969; 29; 1 pak
  - STUKKEN BETREFFENDE BIJZONDERE ONDERWERPEN, 1.2
    - Instelling, inrichting en middelen, 1.2.1
      - Stukken betreffende de installatie van de Raad voor het Kwekersrecht., 1942 - 1943; 30; 1 omslag
      - Stukken betreffende de aan- en opmerkingen op de totstandkoming en wijzigingen van het Reglement van de Raad voor het Kwekersrecht., 1942 - 1958; 31; 1 pak
      - Stukken betreffende de werkwijze van de Raad voor het Kwekersrecht., 1943 - 1946; 32; 1 omslag
      - Stukken betreffende de (her)benoeming en het ontslag van de voorzitter, vice-voorzitters en overige leden., 1945 - 1967; 33; 1 omslag
      - Stukken betreffende de huisvesting van de Raad voor het Kwekersrecht in Wageningen., 1966 - 1976; 34; 1 omslag
      - Stukken betreffende de organisatie van de administratieve en technische werkzaamheden., 1967 - 1969; 35; 1 omslag
      - Stukken betreffende het commentaar op de aan- en opmerkingen van de Algemene Rekenkamer op de financiën van de Raad voor het Kwekersrecht., 1967 - 1979; 36; 1 omslag
      - Stukken betreffende het indienen van voorstellen voor de begroting van de Raad voor het Kwekersrecht over de jaren 1968-1979., 37-48; 12 omslagen
        - 1968, 37
        - 1969, 38
        - 1970, 39
        - 1971, 40
        - 1972, 41
        - 1973, 42
        - 1974, 43
        - 1975, 44
        - 1976, 45
        - 1977, 46
        - 1978, 47
        - 1979, 48
    - Taakuitoefening, 1.2.2
      - Registratie van gewassen, 1.2.2.1
        - Algemeen, 1.2.2.1.0
          - Stukken betreffende het aanbrengen van een scheiding tussen land- en tuinbouwgewassen., 1943 - 1956; 49; 1 omslag
          - Stukken betreffende de rechtspositie van werknemers met betrekking tot de door hen ambtshalve gekweekte nieuwe rassen van gewassen., 1943 - 1958; 50; 1 omslag
          - Stukken betreffende de moeilijkheden in verband met de registratie van diverse kruisbestuivende gewassen., 1945; 51; 1 omslag